---
title: "cp4"
output: html_document
---

```{r setup, include=FALSE}
knitr::opts_chunk$set(echo = TRUE)
library(tidyverse)
```

## Os dados

O GitHub é uma plataforma online que se tornou padrão para desenvolvedores armazenarem projetos e repositórios online. Devido a sua facilidade de uso e importância para o ecosistema da comunidade Open Source, existe uma enorme base de usuários que utilizam a plataforma diariamente, bem como uma enorme variedade de projetos que são hospedados. Por essas características, os dados do GitHub se tornam bons indicadores de tendências e hábitos de desenvolvedores e projetos do mundo todo. 

A amostra abaixo é um pequeno traço desses dados.
```{r}
github = read.csv(here::here("data/github-users-committing-filetypes.csv"))
glimpse(github)
```



```{r}
dados_python <- github %>%
          filter(file_extension == 'py')


dados_shell <- github %>%
          filter(file_extension == 'sh')
```

Como temos apenas uma amostra dos dados do GitHub, a técnica de *bootstrapping* se enciaxa como alternativa para gerar um conjunto de amostras, grande o suficiente para emular uma população, com o intuito de fazermos inferências que sejam confiáveis.

## Perguntas

1 - Para cada uma delas, há uma diferença significativa na sua popularidade durante a semana e durante o fim de semana? Essa diferença é grande? (dica: aqui você precisa decidir como medir popularidade: média? mediana? outra estatística?)

2 - Existe uma diferença significativa entre a popularidade das duas linguagens nos fins de semana? (a mesma dica vale)