---
title: "cp4"
output: html_document
---

```{r setup, include=FALSE, warning=FALSE, echo=FALSE}
library(tidyverse)
library(printr)
library(lubridate)
library(plotly)
library(resample)
```

## Os dados

O GitHub é uma plataforma online que se tornou padrão para desenvolvedores armazenarem projetos e repositórios online. Devido a sua facilidade de uso e importância para o ecosistema da comunidade Open Source, existe uma enorme base de usuários que utilizam a plataforma diariamente, bem como uma enorme variedade de projetos que são hospedados. Por essas características, os dados do GitHub se tornam bons indicadores de tendências e hábitos de desenvolvedores e projetos do mundo todo. 

A amostra abaixo é um pequeno traço desses dados.
```{r}
github = read.csv(here::here("data/github-users-committing-filetypes.csv"))
glimpse(github)

```
A .csv contém os dados de commits de 2016 até 2017, além a quantidade de usuários que commitaram arquivos daquela extensão. A extensão implica na linguagem utilizada para escrever o código.
Sabemos, contudo, que queremos observar o comportamento desses dados durante dias de semana e finais de semana. Utilizando a biblioteca `lubridate`, conseguimos transformar as datas do *data frame* em dias da semana, de forma que, ao escolhermos as duas linguagens para análise, a manipulação dos dados seja mais prática.
Os dias da semana são representados de 1 à 7, representando respectivamente de Domingo à Sábado.

É interessante deixar a manipulação dos dados da maneira mais intuitiva possível. Para isso, sabemos que os dias 1 e 7, Sábado e Domingo, respectivamente, são finais de semana. Formalizando isso na tabela:

```{r}
github <- mutate(github, dia_da_semana = wday(ymd(paste(github$the_year,"/",github$the_month,"/",github$month_day))))
github <- mutate(github, eh_fds = ifelse(github$dia_da_semana == 1 | github$dia_da_semana == 7, "Sim", "Não"))
glimpse(github)
```

Existem diversas extensões, que representam linguagens. Desse universo, filtraremos os dados para analisar somente as linguagem *python* e *shell*.

```{r}
dados_filtrados <- github %>%
          filter(file_extension == 'py' | file_extension == "sh")
dados_filtrados <- mutate(dados_filtrados, file_extension = ifelse(dados_filtrados$file_extension == "py" , "Python", "Shell"))

```

## Perguntas

> 1 - Para cada uma delas, há uma diferença significativa na sua popularidade durante a semana e durante o fim de semana? Essa diferença é grande? (dica: aqui você precisa decidir como medir popularidade: média? mediana? outra estatística?)

Para responder essa pergunta, defino como critério de popularidade a média de usuários que commitaram durante a semana e o final de semana. Por quê a média? Porque todos os usuários tem valor igual para nossa análise. Queremos analisar uma estatística que é comum a todos, sem peso ou valor maior para um elemento específico.

Assim, temos as seguintes tabelas com a média de usuários que commitaram da amostra para dias de semana e finais de semana

```{r}
amostra <- dados_filtrados %>%
          select(eh_fds, users, file_extension) %>%
          group_by(eh_fds, file_extension)
```


Para a linguagem *shell*:

```{r warning=FALSE, echo=FALSE, message=FALSE}
amostra_shell <- amostra %>% filter(file_extension == "Shell")

shell <- amostra_shell %>% group_by(eh_fds) %>% summarise(media_usuarios = mean(users)) %>% ggplot(aes(eh_fds, media_usuarios, fill = eh_fds)) + 
  labs(x = "É final de semana?",
       y = "Média de usuário que commitaram",
       title = "Média de popularidade do Shell em Dias de Semana vs Finais de Semana" ) +
  geom_bar(stat="identity", position = "dodge") + 
  scale_fill_brewer(palette = "Set1")

ggplotly(shell)
```

Podemos ver que os programadores em *shell* preferem subir seu trabalho durante os dias de semana.

```{r}
mean.fds_sh = amostra_shell %>%
  filter(eh_fds == "Sim") %>% 
  bootstrap(mean(users),
            R=2000) %>%
  CI.percentile(probs = c(.025, .975))

mean.semana_sh = amostra_shell %>%
  filter(eh_fds == "Não") %>%
  bootstrap(mean(users),
            R=2000) %>%
  CI.percentile(probs = c(.025, .975))

```

```{r}
df = data.frame(rbind(mean.fds_sh, mean.semana_sh))

df$medida = c(' Shell em dias de final de semana', 'Shell em dias de semana')

df %>% 
  ggplot(aes(x = medida, ymin = X2.5., ymax = X97.5.)) + 
  geom_errorbar(width = .2)
```

A diferença é razoável mas não chega a ser tão grande como o da linguagem *python* logo abaixo.

Para a linguagem *python*:

```{r warning=FALSE, echo=FALSE, message=FALSE}
amostra_python <- amostra %>% filter(file_extension == "Python")

python <- amostra_python %>% group_by(eh_fds) %>% summarise(media_usuarios = mean(users)) %>% ggplot(aes(eh_fds, media_usuarios, fill = eh_fds)) + 
  labs(x = "É final de semana?",
       y = "Média de usuário que commitaram",
       title = "Média de popularidade do Python em Dias de Semana vs Finais de Semana" ) +
  geom_bar(stat="identity", position = "dodge") + 
  scale_fill_brewer(palette = "Set1")

ggplotly(python)
```

```{r}
mean.fds_py = amostra_python %>%
  filter(eh_fds == "Sim") %>% 
  bootstrap(mean(users),
            R=2000) %>%
  CI.percentile(probs = c(.025, .975))

mean.semana_py = amostra_python %>%
  filter(eh_fds == "Não") %>%
  bootstrap(mean(users),
            R=2000) %>%
  CI.percentile(probs = c(.025, .975))

```

```{r}
df = data.frame(rbind(mean.fds_py, mean.semana_py))

df$medida = c(' Python em dias de final de semana', 'Python em dias de semana')

df %>% 
  ggplot(aes(x = medida, ymin = X2.5., ymax = X97.5.)) + 
  geom_errorbar(width = .2)
```

Vemos que existe uma diferença significativa entre a popularidade da linguagem durante a semana e durante o final de semana. É quase o dobro da média de usuários que commitam mais durante a semana.

> 2 - Existe uma diferença significativa entre a popularidade das duas linguagens nos fins de semana? (a mesma dica vale)

```{r warning=FALSE, echo=FALSE, message=FALSE}
df.mean = data.frame(rbind(mean.fds_py, 
                             mean.fds_sh))


df.mean$medida = c("Python", "Shell")

df.mean %>% 
  ggplot(aes(x = medida, ymin = X2.5., ymax = X97.5.)) + 
  geom_errorbar(width = .2)

```

Podemos ver a gritante diferença não-pareada de popularidade entre *shell* e *python* durante os commits de finais de semana. O pessoal prefere passar o free time se divertindo com *python*, claramente. 