---
title: "prob4cp3"
output: html_document
---

```{r setup, include=FALSE, warning=FALSE, echo=FALSE}
library(tidyverse)
library(printr)
library(lubridate)
library(plotly)
library(resample)
```

```{r}
github = read.csv(here::here("data/github-users-committing-filetypes.csv"))
```

## As novas perguntas e respostas

> 4 - Dada a amostra, é possível inferir a média de contribuição mensal entre os anos? 

```{r warning=FALSE, echo=FALSE, message=FALSE}
amostra_2016 <- github %>% filter(the_year == "2016") 
amostra_2017 <- github %>% filter(the_year == "2017") 

mean.amostra_2016 = amostra_2016 %>%
  group_by(the_month) %>% 
  bootstrap(mean(users),
            R=2000) %>%
  CI.percentile(probs = c(.025, .975))

mean.amostra_2017 = amostra_2017 %>%
  group_by(the_month) %>% 
  bootstrap(mean(users),
            R=2000) %>%
  CI.percentile(probs = c(.025, .975))


```


```{r}
df = data.frame(rbind(mean.amostra_2016, mean.amostra_2017))

df$medida = c('Média de contribuições mensais em 2016', 'Média de contribuições mensais em 2017')

df %>% 
  ggplot(aes(x = medida, ymin = X2.5., ymax = X97.5.)) + 
  geom_errorbar(width = .2)
```

Pelo gráfico, observamos que as contribuições em 2016 possuem valores bem mais próximos que a de 2017, contudo, ambas as estimativas compartilham uma faixa de valores. 
Abaixo o gráfico com a diferença das médias de contribuição dos anos. Vemos que 95% das contribuições são positivas, o que quer dizer que, dada esta amostra, em 2016 provavelmente houve uma maior contribuição mensal que em 2017. 

```{r}
amostra_2016 <- amostra_2016 %>% group_by(the_month)
amostra_2017 <- amostra_2017 %>% group_by(the_month)


diff.means = bootstrap2(data = amostra_2016$users, 
                        data2 = amostra_2017$users, 
                          mean)

means.diff = CI.percentile(diff.means, probs = c(.05, .95))
means.diff

data.frame(means.diff) %>% 
  ggplot(aes(x = "Diferença", ymin = X5., ymax = X95.)) + 
  geom_errorbar(width = .2) + 
  geom_hline(yintercept = 0, colour = "darkorange")
```

> 6 - Dada a amostra, é possível inferir qual a linguagem mais popular do mês?