---
title: "cp4"
output: html_document
---

```{r setup, include=FALSE}
knitr::opts_chunk$set(echo = TRUE)
library(tidyverse)
library(printr)
library(lubridate)
```

## Os dados

O GitHub é uma plataforma online que se tornou padrão para desenvolvedores armazenarem projetos e repositórios online. Devido a sua facilidade de uso e importância para o ecosistema da comunidade Open Source, existe uma enorme base de usuários que utilizam a plataforma diariamente, bem como uma enorme variedade de projetos que são hospedados. Por essas características, os dados do GitHub se tornam bons indicadores de tendências e hábitos de desenvolvedores e projetos do mundo todo. 

A amostra abaixo é um pequeno traço desses dados.
```{r}
github = read.csv(here::here("data/github-users-committing-filetypes.csv"))
glimpse(github)

```
A .csv contém os dados de commits de 2016 até 2017, além a quantidade de usuários que commitaram arquivos daquela extensão. A extensão implica na linguagem utilizada para escrever o código.
Sabemos, contudo, que queremos observar o comportamento desses dados durante dias de semana e finais de semana. Utilizando a biblioteca `lubridate`, conseguimos transformar as datas do *data frame* em dias da semana, de forma que, ao escolhermos as duas linguagens para análise, a manipulação dos dados seja mais prática.
Os dias da semana são representados de 1 à 7, representando respectivamente de Domingo à Sábado.

```{r}
github <- mutate(github, dia_da_semana = wday(ymd(paste(github$the_year,"/",github$the_month,"/",github$month_day))))

glimpse(github)
```

É interessante deixar a manipulação dos dados da maneira mais intuitiva possível. Para isso, sabemos que os dias 1 e 7, Sábado e Domingo, respectivamente, são finais de semana. Formalizando isso na tabela:

```{r}
github <- mutate(github, eh_fds = ifelse(github$dia_da_semana == 1 | github$dia_da_semana == 7, TRUE, FALSE))

glimpse(github)
```

Existem diversas extensões, que representam linguagens. Desse universo, filtraremos os dados para analisar somente as linguagem *python* e *shell*.

```{r}
dados_python <- github %>%
          filter(file_extension == 'py')

dados_shell <- github %>%
          filter(file_extension == 'sh')
```

Como temos apenas uma amostra dos dados do GitHub, a técnica de *bootstrapping* se enciaxa como alternativa para gerar um conjunto de amostras, grande o suficiente para emular uma população, com o intuito de fazermos inferências que sejam confiáveis.

## Perguntas

> 1 - Para cada uma delas, há uma diferença significativa na sua popularidade durante a semana e durante o fim de semana? Essa diferença é grande? (dica: aqui você precisa decidir como medir popularidade: média? mediana? outra estatística?)

Para responder essa pergunta, defino como critério de popularidade a média de usuários que commitaram durante a semana e o final de semana. Por quê a média? Porque todos os usuários tem valor igual para nossa análise. Queremos inferir uma estatística que é comum a todos, sem peso ou valor maior para um elemento específico.

Assim, temos as seguintes tabelas com a média de usuários que commitaram da amostra para dias de semana e finais de semana

```{r}
amostra_python = dados_python
amostra_shell = dados_shell

amostra_python <- dados_python %>%
          select(eh_fds, users) %>%
          group_by(eh_fds) %>%
          summarise(mean(users))

amostra_shell <- dados_shell %>%
          select(eh_fds, users) %>%
          group_by(eh_fds) %>%
          summarise(mean(users))

```


```{r}
media_amostra = mean(amostra$)

repeticoes = 5000

exp_com_bootstrap <- function(x){
  boot_x <- sample(x,
                   size = NROW(x), 
                   replace = TRUE) # aqui é o bootstrap
  return(mean(boot_x))
}

# Agora o input das reamostragens é a amostra!
experimentos = data_frame(i = 1:repeticoes) %>% 
    rowwise() %>% 
    mutate(media_exp = exp_com_bootstrap(amostra)) %>%  # <- Aqui!
    ungroup() 

ggplot(experimentos, aes(x = media_exp)) + 
  geom_histogram(binwidth = 1, colour = "darkorange", fill = "white")
summary(experimentos)

```

> 2 - Existe uma diferença significativa entre a popularidade das duas linguagens nos fins de semana? (a mesma dica vale)