---
title: "cp4"
output: html_document
---

```{r setup, include=FALSE}
knitr::opts_chunk$set(echo = TRUE)
library(tidyverse)
library(printr)
library(lubridate)
library(plotly)
```

## Os dados

O GitHub é uma plataforma online que se tornou padrão para desenvolvedores armazenarem projetos e repositórios online. Devido a sua facilidade de uso e importância para o ecosistema da comunidade Open Source, existe uma enorme base de usuários que utilizam a plataforma diariamente, bem como uma enorme variedade de projetos que são hospedados. Por essas características, os dados do GitHub se tornam bons indicadores de tendências e hábitos de desenvolvedores e projetos do mundo todo. 

A amostra abaixo é um pequeno traço desses dados.
```{r}
github = read.csv(here::here("data/github-users-committing-filetypes.csv"))
glimpse(github)

```
A .csv contém os dados de commits de 2016 até 2017, além a quantidade de usuários que commitaram arquivos daquela extensão. A extensão implica na linguagem utilizada para escrever o código.
Sabemos, contudo, que queremos observar o comportamento desses dados durante dias de semana e finais de semana. Utilizando a biblioteca `lubridate`, conseguimos transformar as datas do *data frame* em dias da semana, de forma que, ao escolhermos as duas linguagens para análise, a manipulação dos dados seja mais prática.
Os dias da semana são representados de 1 à 7, representando respectivamente de Domingo à Sábado.

```{r}
github <- mutate(github, dia_da_semana = wday(ymd(paste(github$the_year,"/",github$the_month,"/",github$month_day))))

glimpse(github)
```

É interessante deixar a manipulação dos dados da maneira mais intuitiva possível. Para isso, sabemos que os dias 1 e 7, Sábado e Domingo, respectivamente, são finais de semana. Formalizando isso na tabela:

```{r}
github <- mutate(github, eh_fds = ifelse(github$dia_da_semana == 1 | github$dia_da_semana == 7, "Sim", "Não"))

glimpse(github)
```

Existem diversas extensões, que representam linguagens. Desse universo, filtraremos os dados para analisar somente as linguagem *python* e *shell*.

```{r}
dados_python <- github %>%
          filter(file_extension == 'py')

dados_shell <- github %>%
          filter(file_extension == 'sh')
```

## Perguntas

> 1 - Para cada uma delas, há uma diferença significativa na sua popularidade durante a semana e durante o fim de semana? Essa diferença é grande? (dica: aqui você precisa decidir como medir popularidade: média? mediana? outra estatística?)

Para responder essa pergunta, defino como critério de popularidade a média de usuários que commitaram durante a semana e o final de semana. Por quê a média? Porque todos os usuários tem valor igual para nossa análise. Queremos analisar uma estatística que é comum a todos, sem peso ou valor maior para um elemento específico.

Assim, temos as seguintes tabelas com a média de usuários que commitaram da amostra para dias de semana e finais de semana

```{r}
amostra_python = dados_python
amostra_shell = dados_shell

amostra_python <- dados_python %>%
          select(eh_fds, users) %>%
          group_by(eh_fds) %>%
          summarise(media_usuarios = mean(users))

amostra_shell <- dados_shell %>%
          select(eh_fds, users) %>%
          group_by(eh_fds) %>%
          summarise(media_usuarios = mean(users))

```


Para a linguagem *shell*:

```{r}
shell <- ggplot(amostra_shell, aes(eh_fds, media_usuarios, fill = eh_fds)) + 
  labs(x = "É final de semana?",
       y = "Média de usuário que commitaram",
       title = "Média de popularidade do Shell em Dias de Semana vs Finais de Semana" ) +
  geom_bar(stat="identity", position = "dodge") + 
  scale_fill_brewer(palette = "Set1")

ggplotly(shell)
```

Podemos ver que os programadores em *shell* preferem subir seu trabalho durante os dias de semana.
A diferença é razoável mas não chega a ser gritante como o da linguagem *python*.

Para a linguagem *python*:

```{r}
python <- ggplot(amostra_python, aes(eh_fds, media_usuarios, fill = eh_fds)) + 
  labs(x = "É final de semana?",
       y = "Média de usuário que commitaram",
       title = "Média de popularidade do Python em Dias de Semana vs Finais de Semana" ) +
  geom_bar(stat="identity", position = "dodge") + 
  scale_fill_brewer(palette = "Set1")

ggplotly(python)
```

Vemos que existe uma diferença significativa entre a popularidade da linguagem durante a semana e durante o final de semana. É quase o dobro da média de usuários que commitam mais durante a semana.

> 2 - Existe uma diferença significativa entre a popularidade das duas linguagens nos fins de semana? (a mesma dica vale)

```{r}
amostra_python = dados_python
amostra_shell = dados_shell


```